【裁判字號】    89,易,1827
【裁判日期】    890623
【裁判案由】    毒品危害防制條例
【裁判全文】
臺灣高雄地方法院刑事判決                        八十九年度易字第一八二七號
    公  訴  人  臺灣高雄地方法院檢察署檢察官
    被      告  甲○○
右列被告因違反毒品危害防制條例案件，經檢察官提起公訴（八十八年度毒偵字第二
九○○號、第三○三二號）及移送併案審理（八十九年度毒偵字第一八二○號），本
院判決如左：
    主  文
甲○○連續施用第貳級毒品，累犯，處有期徒刑陸月，如易科罰金，以佰元折算壹
日。第貳級毒品安非他命壹包（驗前毛重壹點玖肆公克、驗後毛重壹點捌玖公克）、
殘留安非他命之吸食器貳組、酒精燈壹個均沒收銷燬之。
    事  實
一、甲○○曾於民國八十六年間因違反麻醉藥品管理條例案件，經臺灣高等法院高雄
    分院判處有期徒刑十月確定，於八十七年四月三十日執行完畢，仍不知悔改，前
    因施用毒品案件，經依本院於八十八年四月二十二日以八十八年度毒聲字第三○
    二九號裁定送勒戒處所觀察、勒戒後，無繼續施用毒品之傾向，由臺灣高雄地方
    法院檢察署檢察官於八十八年五月二十九日以八十八年度偵字第七四三五號、第
    一二六一一號不起訴處分確定。嗣又基於概括犯意，自八十八年八月四日凌晨零
    時許起至八十八年十二月一日止，連續在高雄市○○區○○街一二一號老企寶旅
    館七○八室等處，連續施用第二級毒品安非他命多次。分別於八十八年八月四日
    凌晨零時五分許在高雄市前金區○○○路與河東路口為警查獲，再於八十八年十
    月二十二日凌晨四時三十分許在高雄市○○○路三三七號前為警查獲，嗣又於八
    十八年十二月一日晚上十時二十分許在高雄市○○區○○街一二一號老企寶旅館
    七○八室查獲，並扣得甲○○所有第二級毒品安非他命一包（驗前毛重一‧九四
    公克、驗後毛重一‧八九公克）、及甲○○所有殘留安非他命專供其施用毒品器
    具之吸食器二組、酒精燈一個等物，經依本院以八十八年度毒聲字第八九七九號
    裁定送台灣高雄看守所附設勒戒處所觀察、勒戒後，認有繼續施用毒品傾向，業
    經檢察官聲請由本院於八十九年二月一日以八十九年度毒聲字第九六二號裁定應
    先令入戒治處所施以強制戒治。
二、案經高雄市政府警察局新興分局及鼓山分局分別報請臺灣高雄地方法院檢察署檢
    察官偵查起訴及移送併案審理。
    理  由
一、訊之被告甲○○對於其自八十八年八月四日起至同年十二月一日止施用第二級毒
    品安非他命之犯行坦承不諱，其三次為警查獲所採取之尿液經送檢驗，結果均呈
    甲基安非他命陽性反應，有高雄市立凱旋醫院八十八年八月二十日凱醫檢字第二
    六二號、八十八年十一月五日凱醫檢字第三七二號、八十八年十二月三日凱醫檢
    字第三八八號煙毒尿液檢驗成績書各一紙在卷可稽，並有第二級毒品安非他命一
    包（驗前毛重一‧九四公克、驗後毛重一‧八九公克）、及殘留安非他命專供被
    告施用毒品之器具吸食器二組及酒精燈一個扣案可資佐證，又上開扣案之白色晶
    體一包係安非他命安非他命一包（驗前毛重一‧九四公克、驗後毛重一‧八九公
    克），吸食器二組殘留安非他命粉末，亦有高雄醫學院附設中和紀念醫院八十九
    年五月三十日編號Ｂ0000000號、Ｂ0000000號檢驗報告單各一紙
    在卷可稽，被告罪證明確，應予依法論科。
二、核被告所為，係犯毒品危害防制條例第十條第二項之罪。其施用毒品行為時間密
    接、犯罪構成要件相同，顯係基於概括犯意為之，應依連續犯規定論處，並加重
    其刑。又被告曾於八十六年間因違反麻醉藥品管理條例案件，經臺灣高等法院高
    雄分院判處有期徒刑十月確定，於八十七年四月三十日執行完畢之事實，有臺灣
    高等法院被告全國前案紀錄表在卷可稽，其於五年以內再犯本件有期徒刑以上之
    罪，係屬累犯，依刑法第四十七條規定遞加重其刑。再被告前因施用毒品案件，
    經依本院八十八年度毒聲字第三○二九號裁定送觀察、勒戒後，認無繼續施用毒
    品之傾向，由臺灣高雄地方法院檢察署檢察官於八十八年五月二十九日以八十八
    年度偵字第七四三五號、第一二六一一號不起訴處分確定，有不起訴處分書、臺
    灣高等法院被告全國前案紀錄表在卷足憑。其於五年後再犯毒品危害防制條例第
    十條之罪，經裁定送觀察勒戒，認有繼續施用毒品傾向，並經本院裁定應令入戒
    治處所施以強制戒治一年，有本院八十八年度八九七九號、八十九年度毒聲字第
    九六二號裁定、台灣高雄看守所附設勒戒處所八十八年十二月十日高所坤戒勒字
    第五二七一號函送之有無繼續施用毒品傾向證明書各一份附卷可參。按之同條例
    第二十條第三項規定，爰不待其戒治期滿，逕為判決。又臺灣高雄地方法院檢察
    署檢察官移送併案審理部分（八十九年度毒偵字第一八二○號）雖未經起訴，惟
    與本案已起訴之事實部分有連續犯之裁判上一罪關係，為起訴效力所及，本院自
    得一併審理，附此敘明。茲審酌被告經觀察勒戒後，猶不知悔改，繼續施用毒品
    ，犯罪後坦承犯行，態度良好等一切情狀，爰量處如主文所示之刑，並諭知易科
    罰金之折算標準。至扣案之第二級毒品安非他命一包（驗前毛重一‧九四公克、
    驗後毛重一‧八九公克）係毒品，殘留安非他命之吸食器二組、酒精燈一個係專
    供被告施用毒品之器具，不問屬於犯人與否，應依毒品危害防制條例第十八條第
    一項前段規定宣告沒收銷燬之。
據上論斷，應依刑事訴訟法第二百九十九條第一項前段，毒品危害防制條例第十條第
二項，第十八條第一項前段，刑法第十一條、第五十六條、第四十七條、第四十一條
，罰金罰鍰提高標準條例第二條，判決如主文。
本案經檢察官郭武義到庭執行職務。
中      華      民      國      八十九      年    六    月    二十三    日
                                     台灣高雄地方法院刑事第三庭
                                         法  官     涂  裕  洪
右正本證明與原本無異。
如不服本判決，應於判決送達後十日內，向本院提出上訴狀。
                                         書記官     許  麗  珠
中      華      民      國      八十九      年    六    月    二十七    日
附錄本判決論罪之法條：
毒品危害防制條例第十條第二項：
施用第二級毒品者處三年以下有期徒刑。


司法院資訊處製作；財團法人民間司法改革基金會備份。
